臺灣桃園地方法院刑事判決　　　　　　　　　　　　　　九十年度訴字第三五一號
　　公　訴　人　臺灣桃園地方法院檢察署檢察官
　　被　　　告　甲○○
　　選任辯護人　呂福元律師
右列被告因重傷害案件，經檢察官提起公訴（九十年度偵字第七七號），本院判決如
左︰
    主  文
甲○○使人受重傷，處有期徒刑陸年。
    事  實
一、緣丁○○與友人丙○○於八十九年十一月二十八日零時三十分許，在桃園縣龍潭
    鄉○○路四八九巷巷內聊天，適甲○○駕駛車牌Ｚ七－三二二三號自小客車行經
    該處欲通過，因甲○○認其二人在路中妨礙其車行進出，又在巷道內攔阻甲○○
    所駕駛之車輛，且出言以三字經之髒話辱甲○○，甲○○自覺受辱後，心有不
    甘，於同日凌晨一時許至中興路四九一之二號處，因丙○○業已離去，甲○○乃
    向在該處之丁○○質問剛才與丁○○聊天者係何人，因丁○○不予理會，甲○○
    即出於重傷害之故意，徒手打向丁○○之右眼，造成丁○○受有右眼外傷性眼球
    破裂之重傷，終至以手術摘除眼球，而喪失其右眼之視能。
二、案經丁○○訴由桃園縣警察局平鎮分局報請台灣桃園地方法院檢察署檢察官偵查
    起訴。
    理  由
一、訊之被告甲○○否認有何傷害犯行，辯稱：伊未毆打丁○○；伊那時開車回家，
    丙○○及丁○○有攔伊之車，後來伊回到家中就沒有再出來了。林警員只問伊一
    些年籍，並沒有問伊打人的事情云云。查被告打傷告訴人之右眼之事，迭經告訴
    人於警訊、偵查及本院審理時堅指不移，而告訴人亦無自毀其目以誣陷被告之理
    ，堪信其指訴非虛。被告於本院審理時自承其開車回家時丙○○及丁○○有攔伊
    之車，已見其雙方衝突之端；而被告於警訊時更稱：八十九年十一月二十八日零
    時許，伊駕Ｚ七－三二二三號自小客車，由龍潭大昌路（台信釣蝦場）回家中（
    指中興路四八九巷五四弄二五號），路經中興路四八九巷內，突遇二名年輕人（
    據警方查係丁○○及丙○○）在巷道內攔伊Ｚ七－三二二三號自小客車，並且二
    人出言伊「幹你娘」等三字經髒話，二人身上經帶有酒味等語，堪認被告與告
    訴人有因行車用路問題而發生不快之事。被告嗣後再返回尋找攔阻伊之人，且向
    告訴人查問與其聊天者何人，因告訴人不予理會，進而發生鬥毆之事，應屬可信
    。再證人乙○○於本院審理時稱：之前告訴人有向其所內之警員報案，伊那時是
    巡邏警網，其等就趕到被告家中，這時在庭之告訴人代理人與眼睛受傷之被害人
    表示當時有與人在外面衝突，打人的人跑掉後就跑到這間屋內，其等就把被告的
    年籍、姓名記下來，交給派出所處理，當時被害人當場指證被告有打他，被告對
    此並無答腔；伊是有問被告，有人表示其打人，但被告都沒有答腔，不發一語等
    語。如被告未有毆打告訴人致傷之事，其於被害人指稱其為行兇者時，當有立即
    否認並反駁之行為，被告未加否認，要與常情核不相合。另本件經送被告及告訴
    人由法務部調查局實施測謊結果，認：「甲○○稱：(一)案發時其未與丁○○互毆
    ；(二)其未打傷丁○○之問題，經測試呈情緒波動之反應，研判有說謊。丁○○稱
    ：(一)案發時其曾與甲○○互毆；(二)其係遭甲○○打瞎右眼之問題，經測試無情緒
    波動之反應，研判未說謊」，有該局之測謊報告書在卷可稽。告訴人指稱被告打
    瞎其右眼，並無謊之反應，則其所言應屬真實而可信；而被告否認打傷告訴人之
    言，則呈說謊反應，顯見其稱未打傷告訴人之言為不實，被告否認之言即為不可
    採。是本測謊鑑定結果，益證被告確有打傷告訴人之事。再告訴人之右眼因被告
    之毆打而導致外傷性眼球破裂，經手術摘除一節，亦有敏盛醫院之診斷證明書在
    卷可佐，是本件事證已明，被告空言否認，核係畏罪圖免之詞，委不足採，其犯
    行足堪認定。
二、告訴人因被告之毆打而致右眼摘除，已達毀敗一目之視能，即屬刑法第十條第四
    項第一款所稱之重傷。故被告所為係犯刑法第二百七十八條第一項之罪。查被告
    與告訴人及友人因行車用路問題而有不快，其如受有侵害自可報警處理，乃不此
    之為，因細故而毆傷告訴人，致告訴人喪失視能，使其受重傷，本院審酌被告犯
    罪之動機、手段、告訴人所受之傷害甚大及被告犯後態度等一切情狀，量處如主
    文所示之刑，以示懲儆。
據上論斷，應依刑事訴訟法第二百九十九條第一項前段、刑法第二百七十八條第一項
，判決如主文。
本案經檢察官柯怡如到庭執行職務。
中      華      民      國      九十一      年    五      月    二      日
                                  臺灣桃園地方法院刑事第二庭
                  法  官    林明洲
右正本證明與原本無異。
如不服本判決書應於送達後十日內向本院提出上訴狀。
                                      書記官    陳韻如
中      華      民      國      九十一      年    五      月    二      日
附論罪科刑依據之法條：
刑法第二百七十八條
使人受重傷者，處五年以上十二年以下有期徒刑。
犯前項之罪因而致人於死者，處無期徒刑或七年以上有期徒刑。
第一項之未遂犯之。
